臺灣高等法院民事裁定
110年度家聲抗字第30號
抗  告  人  温陸婉茵

上列抗告人因與相對人温令行間聲請假扣押事件，聲明異議，對
於中華民國110年8月4日臺灣臺北地方法院110年度家事聲字第12
號所為裁定提起抗告，本院裁定如下： 
    主  文
抗告駁回。
抗告費用由抗告人負擔。
    理  由
一、按債權人就金錢請求或得易為金錢請求之請求，欲保全強制
    執行者，得聲請假扣押；又假扣押，非有日後不能強制執行
    或甚難執行之虞者，不得為之，民事訴訟法第522條第1項、
    第523條第1項定有明文。次按債權人聲請假扣押，就請求及
    假扣押之原因，如絲毫未提出能即時調查之證據以釋明者，
    固應駁回其聲請，惟請求及假扣押之原因如經釋明而有不足
    ，而債權人陳明願供擔保或法院認為適當者，仍得命供擔保
    以補其釋明之不足，准為假扣押，此觀民事訴訟法第526條
    第1項、第2項規定自明。所謂假扣押之原因，即債務人有日
    後不能強制執行或甚難執行之虞者。又證明與釋明在構成法
    院之心證上程度未盡相同，所謂證明者，係指當事人提出之
    證據方法，足使法院產生堅強之心證，可以完全確信其主張
    為真實而言，與釋明者，為當事人提出之證據未能使法院達
    於確信之程度，僅在使法院得薄弱之心證，信其事實上之主
    張大概為如此者有間，二者非性質上之區別，乃分量上之不
    同。是依當事人之陳述及提出之相關證據，倘可使法院得薄
    弱之心證，信其事實上之主張大概為如此者，自不得謂為未
    釋明。且依前開規定，只須債權人有所釋明，縱未達到使法
    院產生較薄弱之心證，相信其主張之事實大致可信之程度，
    亦屬釋明不足，而非全無釋明，如債權人陳明願供擔保或法
    院認為適當者，法院得定相當之擔保，命供擔保後為假扣押
    （最高法院102年台抗字第60號民事裁定意旨參照）。
二、經查：
　　㈠、本件相對人以兩造為夫妻關係，然現婚姻關係有重大之破綻，難以繼續維持，伊將訴請與抗告人離婚，並向抗告人請求給付夫妻剩餘財產差額分配款新臺幣（下同）585至875萬元及於婚姻關係存續中為抗告人代墊款項43萬6500元；詎抗告人為蓄意減少其名下之財產，於民國110年4月間起委託房仲業者出售其名下位於臺北市溫州街及羅斯福路之房地，因恐伊對抗告人之上開債權有日後不能執行或甚難執行之虞，願供擔保以補釋明之不足，爰聲請就抗告人之財產於300萬元範圍內為假扣押等情，業據相對人提出家事通常保護令聲請狀暨調查筆錄、原法院110年度家護字第222號裁定、照片、抗告人名下位於臺北市溫州街及羅斯福路房地之不動產登記謄本、手機訊息對話紀錄、匯款單、家事補充理由狀、仲介對話紀錄、永慶房屋銷售資料、實價登錄資料以為釋明（見原法院司家全字卷第11至67頁）；原法院司法事務官以相對人業已釋明本件假扣押之請求（即夫妻剩餘財產差額分配請求權及代墊款返還請求權）及原因（即日後有不能執行或甚難執行之虞），且願供擔保以補釋明之不足為由，裁定命相對人供擔保後為假扣押；原裁定以司法事務官所為之上開命供擔保准為假扣押之裁定，於法並無違誤為由，駁回抗告人之異議，於法並無不合。
　　㈡、抗告意旨雖略以：相對人現存婚後財產價值顯高於伊，
        故相對人對伊應無夫妻剩餘財產差額分配請求權存在，
        本件聲請並未就假扣押之請求為釋明，求予將原裁定廢
        棄，並駁回相對人本件假扣押之聲請云云。惟查：　
　　　　⒈相對人主張兩造為夫妻關係，然現婚姻關係有重大之
          破綻，難以繼續維持，伊將訴請與抗告人離婚，並向
          抗告人請求給付夫妻剩餘財產差額分配款585至875萬
          元及於婚姻關係存續中為抗告人代墊款項43萬6500元
          等情，業已提出家事通常保護令聲請狀暨調查筆錄、
          原法院110年度家護字第222號裁定、照片（見原法院
          司家全字卷第11至31頁）以為釋明兩造為夫妻關係，
          且現婚姻關係有重大破綻；並提出抗告人名下位於臺
          北市溫州街及羅斯福路房地之不動產登記謄本、兩造
          手機訊息對話紀錄、匯款單、永慶房屋銷售資料、實
          價登錄資料（見同上卷第33至55、61至67頁）用以釋
          明抗告人現存婚後財產有價值數千萬元之臺北市溫州
          街及羅斯福路房地，及相對人曾為抗告人代墊數十萬
          元款項；綜合上開事證，應可佐相對人所主張其將訴
          請與抗告人離婚，並得向抗告人請求給付夫妻剩餘財
          產差額分配款585至875萬元及於婚姻關係存續中為抗
          告人代墊款項43萬6500元，堪認相對人已就假扣押之
          請求有所釋明。
　　　　⒉又假扣押為保全程序之一種，係在本案訟爭尚未判決
          確定以前，預防將來債權人勝訴後，不能強制執行或
          難於執行而設；至所主張之債權能否成立，尚待本案
          之判決，非聲請假扣押時先應解決之問題。準此，本
          件相對人主張本件假扣押所欲保全之債權能否成立，
          尚待本案訴訟予以審認，並非本院於假扣押程序中所
          得審究之事項。故抗告人以相對人現存之婚後財產多
          於伊，相對人不得為夫妻剩餘財產差額分配請求之請
          求為由，抗辯相對人聲請本件假扣押並未釋明假扣押
          之請求云云，即無可取。
　　　　⒊再就假扣押之原因，相對人亦已提出與永慶房屋業務
          人員之手機訊息對話紀錄及房屋銷售資料（見同上卷
          第59至63頁）以為釋明抗告人有變賣處分其名下不動
          產之情；而不動產經處分變現後，現金流通極為快速
          ，極易藏匿或挪用他處，若不予保全，恐將致相對人
          日後有不能強制執行或甚難執行之虞，堪認相對人就
          其假扣押之原因，亦已提出釋明。
　　　　⒋相對人就本件假扣押之請求及原因釋明或有不足，然
          非全無釋明，且相對人陳明願供擔保，以補釋明之不
          足，原法院乃依民事訴訟法第526條之規定，酌定擔
          保金額裁定准許之，尚無不合。　　
    ㈢、從而，原法院以司法事務官依相對人聲請，命相對人供
        擔保後，得就抗告人之財產於300萬元範圍內為假扣押
        ，於法並無違誤為由，裁定駁回抗告人之異議，核無不
        合。抗告意旨仍執前詞指謫原裁定不當，求予廢棄，為
        無理由。　　　 　　　　
三、據上論結，本件抗告為無理由。爰裁定如主文。　　　　
中　　華　　民　　國　　110 　年　　8 　　月　　31　　日
                  家事法庭
                      審判長法  官  楊絮雲
                            法  官  郭顏毓
                            法  官  張宇葭
正本係照原本作成。
如不服本裁定，應於收受送達後10日內向本院提出抗告狀，並應
繳納抗告費新臺幣１千元。
中　　華　　民　　國　　110 　年　　8 　　月　　31　　日
　　　　　　　　　　　　　  書記官  李佳姿